【裁判字號】    92,毒抗,468
【裁判日期】    920930
【裁判案由】    毒品危害防制條例
【裁判全文】
臺灣高等法院刑事裁定                            九十二年度毒抗字第四六八號
    抗  告  人
    即  被  告  甲○○
右抗告人因違反毒品危害防制條例案件，不服臺灣桃園地方法院九十二年度毒聲字二
一二七號，中華民國九十二年八月七日裁定（偵查案號：臺灣桃園地方法院檢察署九
十二年度毒偵字第八九三號），提起抗告，本院裁定如左：
    主  文
抗告駁回。
    理  由
一、按犯毒品危害防制條例第十條所定施用第一、二級毒品之罪者，檢察官應先將被
    告送勒戒處所觀察、勒戒，經觀察、勒戒後，有繼續施用毒品之傾向者，由檢察
    官聲請法院裁定令入戒治處所施以強制戒治，其期間為一年。強制戒治期滿，應
    由檢察官為不起訴處分。而為不起訴之處分後，五年內再犯第十條之罪者，應由
    檢察官聲請法院裁定令入戒治處所施以強制戒治，同條例第二十條第一項、第二
    項及第二十三條第二項、第三項分別定有明文。
二、經查，抗告人即被告甲○○前因施用第二級毒品安非他命案件，經原審法院以八
    十九年度毒聲字第三七六六號裁定令入戒治處所施以強制戒治，於民國（下同）
    九十年五月二十五日交付保護管束期滿，由臺灣桃園地方法院檢察署檢察官於九
    十年六月十七日以九十年度戒偵字第五四六號為不起訴處分確定，有該不起訴處
    分書及本院被告全國前案紀錄表在卷可參（見毒偵字卷十七頁，原審卷七至八、
    十至十一頁）。惟查，被告不知悔改，又基於施用第一級毒品之犯意，於九十二
    年一月二十日十七時四十二分採尿前回溯九十六小時內不詳時間，在不詳處所，
    施用第一級毒品海洛因，為警於九十二年一月二十日十七時四十二分通知其到場
    採尿送驗而查獲。被告於為警查獲當日十七時四十二分採集之尿液，經送昭信科
    技顧問股份有限公司以酵素免疫分析法初步篩選，呈鴉片類陽性反應，復以氣相
    層析質譜儀分析法為確認分析，發現呈嗎啡陽性反應，有該公司九十二年一月二
    九日濫用藥物陽性檢體檢驗報告書附卷可稽（見毒偵字卷九頁）。雖被告於警詢
    時矢口否認有施用毒品之犯行，並辯稱伊有於九十二年一月十九日至位於桃園縣
    龍潭鄉之華揚醫院就診而服用感冒藥，至尿液檢驗呈陽性反應云云，但查被告於
    九十二年一月間並無至該院就診之紀錄，有華揚醫院九十二年八月一日華揚九二
    醫字第七七號函在卷可據（見原審卷十五頁），足見被告所辯並不足採。原審認
    被告有非法施用第一級毒品海洛因，且係於上述強制戒治期滿經不起訴處分後，
    五年內再犯施用毒品之罪，依檢察官之聲請，裁定令被告入戒治處所施以強制戒
    治一年，經核並無不合。被告提起抗告意旨猶執陳詞否認施用毒品犯行，而指摘
    原審裁定不當，自無理由，應予駁回。
三、據上論斷，依刑事訴訟法第四百十二條，裁定如主文。
中      華      民      國    九十二    年      九      月     三十     日
                            臺灣高等法院刑事第三庭
                                審判長法  官  張  連  財
                                      法  官  黃  金  富
                                      法  官  林  明  俊
右正本證明與原本無異。
不得再抗告。
                                      書記官  蕭  進  忠
中      華      民      國    九十二    年      十      月      一      日


司法院資訊處製作；財團法人民間司法改革基金會備份。
